臺灣桃園地方法院刑事判決　　　　　　　96年度訴字第1194號
公　訴　人　臺灣桃園地方法院檢察署檢察官
被　　　告　丙○○
指定辯護人　本院公設辯護人乙○○
上列被告因傷害案件，經檢察官提起公訴（96年度偵字第82號）
，本院判決如下：
    主      文
本件公訴不受理。
    理      由
一、本件公訴意旨略以：被告丙○○原為桃園縣桃園市○○路六
    六○號之全球鳳凰社區保全員，甲○○則為該社區管理委員
    。丙○○因於民國九十五年十月十四日值勤時擅離職守遭甲
    ○○指正，並經該社區管理委員會解聘，而心生不滿，對外
    揚言將對甲○○不利，嗣於同年月二十日某時飲酒後，在上
    址附近徘徊，後於同日二十一時二十分許，見甲○○在上址
    一樓警衛室聊天，丙○○明知頭、頸部為人體極為脆弱之部
    位，以破酒瓶之類之利器刺殺，極易造成死亡之結果，竟仍
    基於殺人之犯意，先將路邊拾得之酒瓶敲破後，自後方接近
    並刺殺甲○○頭部、頸部及臉部等要害部位，使甲○○受有
    臉部、頭皮及後頸多處二度至三度撕裂傷等傷害，甲○○經
    在場住戶報警送醫救治始倖免於死，因認被告涉有刑法第二
    百七十一條第二項、第一項之殺人未遂罪嫌，提起公訴，嗣
    經公訴人於本院準備程序中變更起訴法條為刑法第二百七十
    七條第一項之傷害罪嫌。
二、按告訴乃論之罪，告訴人於第一審辯論終結前得撤回其告訴
    ，又告訴經撤回者，法院應諭知不受理之判決，刑事訴訟法
    第二百三十八條第一項、第三百零三條第三款定有明文。
三、按「殺人」與「傷害」之區別，即在下手加害時有無死亡之
    預見為斷。至受傷處所是否致命部位，及傷痕之多寡，輕重
    如何，僅足供認定有無殺意之參考，不能為區別殺人與傷害
    之絕對標準（最高法院十九年上字第七一八號判例參照）。
    本件被告丙○○係於飲酒後，因前開情事而與告訴人發生爭
    執，遂臨時撿拾在旁之酒瓶，將酒瓶敲破後，以該酒瓶刺向
    告訴人甲○○等情，業據被告供陳在卷，核與告訴人指訴相
    符，被告顯無殺人之預謀，而是因細故，臨時起意而為上開
    犯行已明；參以持酒瓶刺向人體者，除因酒瓶並無特定可供
    持、握之處，持瓶者無法完全掌控該酒瓶，致所施力量，顯
    低於持刀械砍殺或持棍棒敲擊人體者為低外，且酒瓶敲破後
    ，雖有尖、刺部分，然該部分之刃度、硬度，亦均無法與刀
    器、鐵器等所可比擬，是被告雖持酒瓶刺向告訴人頭部，亦
    難僅此即認被告下手時，有何致被害人於死之預見；而被告
    、告訴人於本院訊問時亦均稱被告當時並無殺人之犯意等情
    。此外復查無其他積極證據證明被告主觀上有置告訴人於死
    地之殺人犯意，徒以被告持酒瓶刺傷告訴人之事實，自難認
    定被告有殺人未遂之犯行，公訴人當庭變更原起訴之法條為
    刑法第二百七十七條第一項之普通傷害罪，應屬可採。
四、被告所涉本件普通傷害罪嫌，依刑法第二百八十七條前段之
    規定，須告訴乃論，茲告訴人已於本院第一審辯論終結前撤
    回告訴，依首開說明，本件爰不經言詞辯論，逕為不受理之
    判決。
據上論斷，應依刑事訴訟法第三百零三條第三款、第三百零七條
，判決如主文。
中　　華　　民　　國　　96　　年　　7 　　月　　19　　日
       　         刑事第三庭審判長法  官  謝順輝
     　                           法  官　張淑華
   　                             法  官　尹  良
上正本證明與原本無異。
如不服本判決，應於判決送達後10日內向本院提出上訴狀（應附
繕本），上訴於臺灣高等法院。
                                  書記官  廖宜政
中　　華　　民　　國　　96　　年　　7 　　月　　19　　日
